

Leonardo Coêlho

DESENVOLVEDOR DE SOFTWARE

INFORMAÇÃO BÁSICA

NomeLeonardo CoêlhoCelular+55 (86) 99477-8760Emailleocoelho.pi@gmail.comEndereçoTeresina - Piauí, Brasil

Inglês Avançado

Linkedin www.linkedin.com/in/leonardo-

coêlho-9599b9200

Github github.com/leo3210k

Portfólio portfolio-

leonardocoelho.vercel.app/

SOBRE

Desenvolvedor web especializado em criar experiências digitais excepcionais com código limpo e foco no usuário. Com vasta experiência em JavaScript e frameworks modernos como React, Vue e Next.js, traduzo conceitos em interfaces intuitivas. Minha abordagem centrada no usuário abrange todo o processo de desenvolvimento, da concepção à entrega final. Comprometido com qualidade, inovação e satisfação do cliente, estou sempre pronto para enfrentar novos desafios e colaborar com clientes que valorizam a excelência digital.

EDUCAÇÃO

o 2018 - 2023

UNIVERSIDADE ESTADUAL DO PIAUÍ

Bacharelado em Ciências da Computação do Campus Poeta Torquato Neto

EXPERIÊNCIA

Desenvolvedor Front-End Jr | Junho 2022 - Março 2023 SERFICRED - PROMOTORA DE VENDAS

- Responsável pelo desenvolvimento e manutenção do site de uma empresa utilizando JavaScript, HTML, CSS, React, Tailwind e Node.is.
- Desenvolvimento e consumo de API's REST
- Desenvolvimento responsivo e otimização de paginas web
- Utilização de ferramentas de gerenciamento de versão e controle de códigos com Git e Github

o Estagiário de TI | Julho 2021 - Abril 2022

SPE PIAUÍ CONECTADO - CONCESSIONÁRIA DE SERVIÇOS PÚBLICOS

- Criação de usuários de rede no ambiente do servidor Windows
- Criação de endereços de e-mail no ambiente Microsoft Office 365
- Desenvolver e otimizar o website da empresa, utilizando Javascript, Html e Css juntamente com WordPress

TECNOLOGIAS

 Javascript React Expressis o Html Nodeis o Next o Css o Vue PostgreSQL Typescript • Angular Git o TailwindCss Cypress o Java Bootstrap Mysql Spring

PROJECTS

o Portfólio

Site de portfólio a fim de mostrar minhas habilidades e experiência. Este projeto foi especialmente significativo porque eu aprendi a utilizar Nextjs, adquirindo conhecimentos avançados em desenvolvimento de aplicações server-side e otimizando o desempenho e a experiência do usuário através de renderização no servidor e carregamento estático. Assim como o framework css TailwindCss, permitindo-me aprimorar minhas habilidades em design responsivo e estilização moderna, e a biblioteca de animações Framer Motion, o que me permitiu criar interfaces interativas e animações suaves.

o Space tourism

Um site multipágina que simula uma empresa de turismo espacial, feito com React e TailwindCss. Este projeto foi particularmente marcante porque me permitiu explorar e dominar o uso do Shadow DOM (Shadan), expandindo meu conhecimento sobre arquiteturas de componentes e encapsulamento de estilos no desenvolvimento front-end.

Oriental Food

Um site para um restaurante de comida oriental feito com Html e Css.

Studio Ghibli

Uma página de "Assistir agora" do Studio Ghibli feito com Html e Css.

Log Mine

Uma página de login com temática de Minecraft feito com Html e Css.